【裁判字號】    95,上易,2071
【裁判日期】    951130
【裁判案由】    竊盜
【裁判全文】
臺灣高等法院刑事判決                95年度上易字第2071號
    上  訴  人  臺灣板橋地方法院檢察署檢察官
    被      告  乙○○原名張月.
上列上訴人因被告竊盜案件，不服臺灣板橋地方法院94年度易字
第1558號，中華民國95年7月25日第一審判決（起訴案號： 臺灣
板橋地方法院檢察署94年度偵字第10749號），提起上訴， 本院
判決如下：
    主  文
上訴駁回。
    理  由
一、公訴意旨略以：被告乙○○意圖為自己不法所有，於民國93
    年5月15日晚上10時30分許，以破壞鐵窗安全設備之方式 ，
    進入位於臺北縣樹林市○○街76號6樓林志成之住處， 竊取
    林志成所有之誠泰銀行提款卡一張、華南銀行存款簿一本、
    項鍊、戒指得手，經警採集指紋送驗後查獲，因認被告涉犯
    刑法第321條第1項第1款、第2款之毀越安全設備於夜間侵入
    住宅竊盜罪嫌。
二、訊據被告乙○○堅決否認有何竊盜犯行， 辯稱：伊於93年3
    月至5月間，曾租住在樹林市○○街74號6樓，與被害人住處
    中間相隔樓梯，而伊曾經在兩戶之間的公共空間綁曬衣繩曬
    衣服，曾將曬衣繩綁在被害人住處的鐵窗過，可能因此在窗
    戶留下指紋等語。
三、按犯罪事實應依證據認定之，無證據不得認定犯罪事實，刑
    事訴訟法第154 條第2 項定有明文。又刑事訴訟上證明之資
    料，無論為直接或間接證據，均須達於通常一般之人均不致
    有所懷疑，而得確信其為真實之程度，始得據為有罪之認定
    ，若其關於被告是否犯罪之證明未能達此程度，而有合理懷
    疑之存在，致使無從形成有罪之確信，根據「罪證有疑，利
    於被告」之證據法則，即不得遽為不利被告之認定，亦有最
    高法院76年度臺上字第4986號判例可稽。經查：
  (一)本件被害人甲○○（原名林志成） 於93年5月15日晚上10時
    30分許發現住處遭侵入竊盜後報警，經警前去被害人位於樹
    林市○○街76號6樓住處， 在該址靠公共樓梯之盥洗室鋁窗
    玻璃外採集到二枚指紋，經送驗結果與被告之右食、右中指
    指紋相符之事實，固經證人即臺北縣政府警察局樹林分局警
    員吳旺到庭證述明確，且有內政部警政署刑事警察局93年
    6月3日刑紋字第0930114586號鑑驗書及現場平面圖各一件在
    卷可稽。惟查，被告於93年3月至5月間曾租住在樹林市○○
    街74號6樓，此據證人即房東吳金綢於偵查中證述屬實。
  (二)再者，上開採集到指紋之鋁窗外有裝設鐵窗，而該鐵窗所在
    位置，有一狹長通道可通達該處，有卷附之照片2幀可稽（
    見偵查卷第66頁下及第67頁上之照片）。又依證人即被害人
    甲○○之妻洪莙雅到庭之證述，確有鄰居會在該鐵窗外的公
    共空間（即樹林市○○街76號6樓及74號6樓兩戶之間）利用
    塑膠繩曬衣服，可見確會有鄰居因曬衣服，而走到前開鐵窗
    旁。雖證人洪莙雅證稱：塑膠繩兩端都是綁在水塔等語，證
    人甲○○亦證稱：未曾有曬衣繩綁在前開鐵窗等語，但查，
    證人洪莙雅、甲○○因均未利用前述兩戶之間公共空間的曬
    衣繩曬衣服，故其二人就曬衣繩二端究係如何固定及有無再
    移動過，是否明確知悉？非無疑問。
  (三)查前開鐵窗之鐵條間的間隔距離，依證人洪莙雅稱：大約一
    個拳頭寬，證人甲○○稱：不到10公分，我的手掌正面無法
    進入，但如果我想碰觸鋁窗的話，以手掌側面伸進去，可以
    碰觸等語，從而，確有可能自鐵窗外伸入手指、手掌而碰觸
    到鋁窗玻璃。依前所述，被告為被害人甲○○之隔壁鄰居，
    有可能為了曬衣服而走到前開鐵窗旁，且有可能為了將曬衣
    繩綁在前開鐵窗（或一度試圖綁在鐵窗但又改綁他處）因而
    在鐵窗內之鋁窗玻璃上留下指紋，則僅憑被害人住處靠公共
    樓梯之盥洗室鋁窗玻璃外有採集到被告之指紋，即指被告為
    破壞鐵窗侵入竊盜之人，尚嫌率斷，依「罪疑惟輕」之原則
    ，應不得遽為不利於被告之認定。本院既查無其他積極證據
    足以證明被告犯有公訴意旨所指之竊盜犯行，自應諭知被告
    無罪之判決。
四、原審予以詳查，並認公訴人據以起訴被告之證據尚不足以認
    定被告犯罪，而為被告無罪之諭知，尚無違誤，公訴人上訴
    意旨仍執前詞，指摘原判決不當，請求撤銷改判，並無理由
    ，上訴應予駁回。
據上論斷，應依刑事訴訟法第368條，判決如主文。
本案經檢察官周誠南到庭執行職務。
中    華    民    國    95    年    11    月    30    日
                  刑事第４庭    審判長法  官  蔡秀雄
                                      法  官  楊貴志
                                      法  官  周煙平
以上正本證明與原本無異。
不得上訴。
                                      書記官  蕭麗珍
中    華    民    國    95    年    12    月    4     日


司法院資訊處製作；財團法人民間司法改革基金會備份。
